【裁判字號】    90,上易,1430
【裁判日期】    901106
【裁判案由】    恐嚇取財
【裁判全文】
臺灣高等法院高雄分院刑事判決          九十年度上易字第一四三號
    上  訴  人
    即  被  告  丁○○
                甲○○
                丙○○
                戊○○
    共      同
    選任辯護人  李文禎律師
                黃如流
右上訴人因恐嚇取財案件，不服臺灣高雄地方法院八十九年度易字第五三四八號中華
民國九十年七月四日第一審判決（起訴案號：臺灣高雄地方法院檢察署八十九年度偵
字第八五七０號），提起上訴，本院判決如左：
      主      文
上訴駁回。
甲○○緩刑參年。
      事實及理由
一、本案經本院審理結果，認第一審判決認事用法及量刑均無不當，應予維持，並引
    用第一審判決書記載之事實、證據及理由（如附件）。
二、查被告丁○○所稱其在乙○○經營電子遊戲機場把玩之場所名為萬國７ＰＫ世界
    遊戲廣場，此除經丁○○陳述明確，並經證人即該遊戲廣場之股東張明煌到庭供
    明，原判決竟誤載為中大娛樂廣場，應予更正。
三、被告丁○○雖否認其有於八十九年一月十八日教唆黃聖為打電話到乙○○之公司
    ，恐嚇要再給付三百萬元或三百五十萬元，並稱同年月二十二日晚上係乙○○主
    動打二通電話給伊，再談賠償之事經談判後，雙方同意以一百萬元解決此事，但
    乙○○要求去律師處寫以為見證，伊認為不必要，乙○○即說一個星期後要給伊
    答覆，結果竟無消息，伊始又於同年三月六日打電話給乙○○，兩人再談，最後
    伊開價一百五十萬元，乙○○同意，但說要找有份量的人來見證，伊也同意，故
    在同年四月十四日去做見證人並拿錢，乙○○不在，伊等在離去時，即在途中被
    毆打挾持云云，然查八十九年一月十日被告丁○○等以打電玩輸錢為由，向乙○○索款賠償，雙方既以一百萬元達成協議，當場付給現款二十萬元，餘八十萬元
    並於同年月十五日入被告戊○○帳戶，如丁○○未再著人打電話到乙○○公司
    恐嚇應再付款，使乙○○心生畏懼，其豈會於同年月二十二日主動打電話給丁○○再談賠償之事，丁○○又安可不守信用再向乙○○索討﹖又如非丁○○一再恐
    嚇勒索，使乙○○心生恐懼且不勝其擾，豈會要求在律師處立據並做見證或要求
    有份量之人為見證人，在在足以證明被告丁○○等人確有恐嚇取財之事實。
四、被告丁○○辯稱丙○○、黃聖為、甲○○等人，係伊所從事土地仲介買賣應徵而
    來之員工，案發當天係陪同前往見證，渠等應徵之工作性質為代書助理云云，但
    查丁○○所徵求之工作若係代書助理，理應找具行政、文書經驗之人，而黃聖為
    、丙○○、甲○○均稱未做過丁○○所稱之代書助理工作，且黃聖為於原審審理
    時亦供稱：「我在德茂運輸有限公司上班從八十八年十二月底一直做到八十九年
    九月」、「八十九年一月十日下午二時丁○○說對方有欠他錢要我陪他去怕出事
    」等語，更足證根本無所謂應徵工作之事，黃聖為、丙○○、甲○○純係被告丁○○請前去告訴人乙○○家為恐嚇取財之幫手。
五、被告丁○○、戊○○、丙○○、甲○○上訴否認犯罪，而指摘原判決不當，非有
    理由，應予駁回。又被告甲○○前未曾受有期徒刑以上刑之宣告，因受丁○○之
    邀，陪同其前往犯案一次，未見到乙○○，即於離去途中，遭人毆傷，其犯罪情
    節尚屬輕微，本院以刑之宣告已足資警惕，諒無再犯之虞，認以暫不執行為適當
    ，爰併予諭知緩刑年，用勵自新。
據上論斷，應依刑事訴訟法第三百六十八條、第三百七十三條、刑法第七十四條第一
款，判決如主文。
本案經檢察官郭振昌到庭執行職務。
中    華    民    國      九十      年      十一      月     六   日
                              臺灣高等法院高雄分院刑事第九庭
                                  審判長法官  張明松
                                        法官  江泰章
                                        法官  陳吉雄
右正本證明與原本無異。
不得上訴。
                                      書記官  沈有進
中    華    民    國      九十      年      十一      月    八    日
                                                               Ｊ


司法院資訊處製作；財團法人民間司法改革基金會備份。
